Tel.: (+41) 077 436 58 28, E-Mail: franzmueller2608@gmail.com

Persönliche Angaben

Geburtsdatum 26.08.1991
Geburtsort: Waldbröl
Nationalität: deutsch
Familienstand: ledig

Soziale Netzwerke: Linkedin, Researchgate



Profilzusammenfassung

Erfahrener Prozess- & Entwicklungsingenieur mit umfassender Expertise in der chemischen Industrie und im Maschinenbau. Versiert in der Planung und Durchführung von Validierungsaktivitäten sowie der Entwicklung von Standardarbeitsanweisungen (SOPs) zur Einhaltung regulatorischer Anforderungen. Innovativ und ergebnisorientiert, mit fundierten Kenntnissen in der Prozessmodellierung und Simulation sowie umfangreicher Projektmanagement-Erfahrung. Teamplayer mit exzellenten Kommunikationsfähigkeiten in Deutsch und Englisch, bereit, in einem dynamischen und wachsenden Unternehmen einen bedeutenden Beitrag zu leisten.

Berufserfahrung

03/2021 - 06/2022

Ammeraal Beltech AG, Jona SG

Weltweiter Marktführer in der Entwicklung, Herstellung, und Wartung von Antriebsriemen sowie Prozess- und Transportbändern für die Lebensmittelindustrie und andere Branchen.

Prozess- und Entwicklungsingenieur

Aufgaben:

- **Projektleitung** und Mitentwicklung eines webbasierten **Manufacturing Environment Systems (MES).**
- Ermittlung der *Gesamtanlageneffektivitäten (OEE)* mit Hilfe von *ERP-*, **Prozess-**, und Qualitätsdaten.
- Aufbereitung und *Datenanalyse* der ERP- und Prozessdaten mit Hilfe von *Python*.
- Planung von Produktionsaufträgen und Produktionsversuchen in **Zusammenarbeit mit AVOR und Supply Chain**.
- Projektleitung und Durchführung verschiedener Entwicklungsprojekte.
- Verfahrenstechnische Verantwortung diverser Anlagen in der Produktion.
- Erstellung von **Standardarbeitsanweisungen (SOPs)** sowie Mitarbeiterschulung.

Erfolge:

- Funktionsfähige Beta-Version des webbasierten MES Systems für die Produktion und AVOR.
- Material-, Zeit- und Kosteneinsparungen durch Optimierung von Rezepturen und Prozessdaten.

Tel.: (+41) 077 436 58 28, E-Mail: franzmueller2608@gmail.com

03/2016 - 02/2020

Universität Siegen, Lehrstuhl für Materialkunde und Werkstoffprüfung

Wissenschaftlicher Mitarbeiter / Forschungsingenieur

Tätigkeiten und Kenntnisse:

- Entwicklung einer *Datenbank* für thermodynamische Berechnungen mittels CALPHAD und FactSage zur Legierungsoptimierung.
- Datenanalyse und wissenschaftliche Auswertung von Materialsimulationen sowie experimenteller Ergebnisse mittels Python und Origin.
- Eigenständige Bearbeitung diverser Forschungs- und Industrieprojekte.
- Planung und **Betreuung wissenschaftlicher Arbeiten**, einschliesslich Bachelor- und Master-Theses.
- Instandhaltung, Wartung und Prüfung von Laborgeräten.

Erfolge:

- Promotion zum Dr.-Ing Summa Cum Laude (1.0)
- Veröffentlichung mehrerer wissenschaftlicher Beiträge in hochrangigen internationalen Fachzeitschriften und auf Konferenzen weltweit (siehe Researchgate)
- Auszeichnung der HPCM-Tagung 2016 Les Embiez (FR) für meine wissenschaftliche Leistung und meiner Präsentation.

Studium

10/2013 - 02/2016

Universität Siegen, Siegen M.Sc. Materialwissenschaft & Werkstofftechnik

- Schwerpunkte: Werkstoff- und Prozesstechnologie, Ingenieurwissenschaftliche Kenntnisse im Fachbereich Maschinenbau, Datenanalyse und Statistik
- Studium: Abschlussnote 1,6 / Masterarbeit: Note 1,0

10/2010 - 09/2013

Universität Siegen, Siegen B.Sc. Chemie

- Allgemeine Chemie mit Vertiefungen in Polymer- und Physikalischer Chemie.
- Studium: Abschlussnote 2,3 / Bachelorarbeit: Note 1,3

Schulbildung

09/2001 - 06/2010

Hollenberg Gymnasium, Waldbröl

Allgemeine Hochschulreife

- Leistungskurse: Mathematik und Biologie.
- Weitere Abiturfächer: Englisch und Geschichte.
- Auszeichnung mit dem Abiturientenpreis in Chemie von der Gesellschaft Deutscher Chemiker.

Tel.: (+41) 077 436 58 28, E-Mail: franzmueller2608@gmail.com

Aus- und Weiterbildung

07/2022 - Heute

Weiterbildung in Informatik und IT:

- Universität Harvard: Abschluss des Informatik-Kurses (CS50x)
- Fern-Uni: Studium Informatik

Projekte:

- WebApp zur Berechnung der optimalen Portfolio-Zusammensetzung nach dem Sharpe-Kriterium mit Python und JavaScript.
- Webbasiertes Shop-System für Aktien und Anlagen (Brokersystem) mit Django und Python (Projekt CS50x).

Technologien:

Python, Java, REST-API, JavaScript, SQL, MongoDB

IT-Kenntnisse

Anwendungen	Software & Programmiersprachen	Kenntnisse	
Programmiersprachen / Data Science	Python JAVA (OOP) JavaScript SQL	Gute Kenntnisse Grundkenntnisse Gute Kenntnisse Grundkenntnisse	
Office Anwendungen	Microsoft Office Suite	Gute Anwenderkenntnisse	
CAD/CAE/CAM	Autodesk Fusion360	Grundkenntnisse	

Sprachkenntnisse

Deutsch	Muttersprache	Spanisch	Gute Kenntnisse
Englisch	Verhandlungssicher	Französisch	Grundkenntnisse

Publikationen

- 1. F. Mueller, B. Gorr, H.-J. Christ, et al., Effect of Y Additions on the Oxidation Behaviour of Novel Refractory High-Entropy Alloy NbMoCrTiAl at 1000 °C in Air, Oxidation of Metals, 94, 2020, 147-163
- F. Mueller, B. Gorr, H.-J. Christ, et al., Formation of complex intermetallic phases in novel refractory high-entropy alloys NbMoCrTiAl and TaMoCrTiAl: Thermodynamic assessment and experimental validation, J. Alloys Compd., 842, 2020, 155726
- 3. F. Mueller, B. Gorr, H.-J. Christ, et al., On the oxidation mechanism of refractory high entropy alloys, Corrosion Science, 159, 2019, 108161

Weitere Veröffentlichungen sind auf Researchgate zu finden.

Wetzikon, 04.09.2024

F. Muller